# 房地产企业新收入准则履行义务的判断

提问人：星空下的小米 时间：2018-06-30 23:50:44
请教各位，房地产公司新收入准则中的履行义务如何判断，比如会所，公建配套，小学这些是否和之前一样仍然是需要在确认收入的时候进行计提成本，又比如买房送车位这种是否可以判断是合并一个履行义务。谢谢

回答人：chenyiwei
1 、个人理解，会所，公建配套，小学这些和之前一样，仍然是需要在确认收入的时候进行计提成本。配比原则在新的收入准则下仍然是有所体现的。 2 、房子和车位的交付这两者应认定为两项履约义务。